臺灣花蓮地方法院小額民事判決
110年度花原小字第30號
原      告  廖恩芝  
被      告  陳語    
訴訟代理人  溫翊妘律師(法扶律師)
上列當事人間因詐欺案件，原告提起刑事附帶民事訴訟請求侵權
行為損害賠償事件，經本院刑事庭裁定移送前來（110年度原附
民字第38號），本院於民國110年12月30日言詞辯論終結，判決
如下：
    主      文
被告應給付原告新臺幣99,972元，及自民國110年8月17日起至清
償日止，按年息百分之5計算之利息。
本判決得假執行。
    事實及理由
一、原告主張：
　㈠被告依一般社會生活之通常經驗，本可預見提供其申請之銀
    行帳戶予不相識之人使用，可能幫助詐欺集團作為犯罪之用
    ，竟仍不違反其本意，基於幫助他人詐欺財物之犯意，與真
    實姓名、年籍不詳、自稱「蘇蘇」之人約妥無需提供勞務，
    提供1個帳戶10日可領新臺幣（下同）l萬元之酬勞，及贈送
    IPHONE手機，被告遂於民國109年11月6日16時28分許，在花
    蓮縣○○鄉○○路000號之全家超商鑫莊敬門市內，將其名下之
    第一商業銀行羅東分行帳戶（帳號詳卷，下稱第一商銀帳戶
    ）之提款卡及密碼，提供予上開詐欺集團成員，提款卡密碼
    事先依詐欺集團成員指示更改，而於上開時、地將該提款卡
    寄出提供予上開詐欺集團成員，以此方式幫助他人從事犯罪
    。嗣該詐欺集團成員取得上開第一商銀帳戶後，即以如附表
    所示方式訛詐，致原告陷於錯誤，依指示於如附表所示時間
    、將如附表所示金額之款項匯至上開第一商銀帳戶內，均旋
    遭詐欺集團成員提領一空。爰依侵權行為損害賠償之法律關
    係請求被告賠償等語。
　㈡並聲明：被告應給付原告99,972元，及自起訴狀繕本送達翌
    日起至清償日止，按年利率5%計算之利息。請准供擔保宣告
    假執行。
二、被告就原告之請求為認諾。
三、本院之判斷：按因故意或過失，不法侵害他人之權利者，負
    損害賠償責任。數人共同不法侵害他人之權利者，連帶負損
    害賠償責任。造意人及幫助人，視為共同行為人。連帶債務
    之債權人，得對於債務人中之一人或數人或其全體，同時或
    先後請求全部或一部之給付。連帶債務未全部履行前，全體
    債務人仍負連帶責任。民法第184條第1項前段、第184條第1
    項前段、第2項、第273條定有明文。又當事人於言詞辯論時
    為訴訟標的之捨棄或認諾者，應本於其捨棄或認諾為該當事
    人敗訴之判決，亦為民事訴訟法第384條所明定。原告主張
    之事實，業據提出與所述相符之存摺存款歷史明細查詢為證
    ，且被告上開行為，亦經本院以110年度原易字第83號刑事
    判決判處被告幫助犯詐欺取財罪，處拘役50日，如易科罰金
    ，以1,000元折算1日在案，經本院調取該案刑事卷宗核閱無
    誤。而被告復於言詞辯論期日當庭認諾，是依上開規定，自
    堪信原告主張為真實。
四、從而，原告依侵權行為損害賠償之法律關係，請求如主文第
    1項所示，為有理由，應予准許。
五、本件係小額程序為被告敗訴之判決，依職權宣告假執行。 
六、本件係經本院刑事庭以110年度原附民字第38號裁定移送前
    來，依刑事訴訟法第504條第2項規定，免納裁判費，又兩造
    均無就本件支出其他訴訟費用，爰不為訴訟費用負擔之諭知
    ，附此敘明。
中    華    民    國   111    年     1    月    27    日
                  花蓮簡易庭  法  官  林敬展
以上正本係照原本作成。　　　　　　　　　　　　
如不服本判決，應於送達後20日內，向本院提出上訴狀，並繳納
上訴審裁判費 (上訴狀須表明上訴理由並須按他造當事人之人數
附繕本)，如委任律師提起上訴者，應一併繳納上訴審裁判費。
對於小額程序之第一審判決之上訴，非以其違背法令之理由，不
得為之。且上訴狀內應記載表明（一）原判決所違背之法令及其
具體內容。（二）依訴訟資料可認為原判決有違背法令之具體事
實者。
中　　華　　民　　國　　111 　年　　1 　　月　　27　　日
                              書記官  張芝瑜
附表：
詐欺方式 匯款時間 匯款金額 詐欺集團不詳成員於109年11月6日17時許，假冒台新銀行人員，撥打電話向原告佯稱查獲詐欺案件犯嫌，金管會欲匯款，惟因帳戶遭圈存，無法將錢轉出，須提供台新銀行帳戶至超商轉帳，使原告陷於錯誤而依指示匯款。 109年11月9日16時52分許 49,986元  109年11月9日16時59分許 49,986元